臺灣臺南地方法院臺南簡易庭民事判決
111年度南簡字第1217號
原      告  第一商業銀行股份有限公司

法定代理人  邱月琴
訴訟代理人  陳盈瑞
被      告  黃壽銘即香積坊素食小吃


上列當事人間請求清償債務事件，經本院於民國111年9月27日言
詞辯論終結，判決如下：
    主      文
被告應給付原告新臺幣貳拾貳萬肆仟零柒拾陸元及如附表所示之
利息及違約金。
訴訟費用新臺幣貳仟肆佰參拾元由被告負擔。
本判決得假執行。
    事實及理由
一、原告起訴主張：被告黃壽銘即香積坊素食小吃於民國109年5
    月28日以被告黃壽銘擔任連帶保證人，與原告簽立約定書及
    保證書，約定對於現在（含過去所負現在尚未清償）及將來
    對原告所負之借款、票據、保證、透支、貼現、承兌、墊款
    、開發信用狀、委任保證、買入光票、進出口押匯、應收帳
    款承購契約、衍生性金融商品交易契約、信用卡契約、特約
    商店契約、以陳奉琪即伊琍工作室為買方之買賣契約、損害
    賠償及其他債務等，於新臺幣（下同）500,000元限額內，
    願負連帶負清償之責任。嗣被告於109年6月1日向原告借款5
    00,000元，約定借款期間自109年6月1日起至112年6月1日止
    ，每月依1日年金法，按月平均攤付本息，自109年6月1日起
    至110年3月27日止，借款利率按中央銀行專案融通利率加年
    率0.9%（借款日為年率1%）按月計付（依中央銀行辦理銀行
    承作受嚴重特殊傳染性肺炎疫情影響之中小企業貸款專案融
    通作業規定，融通期限由110年12月31日修正展延至111年6
    月30日），自111年3月27日起至112年6月1日止，按原告公
    告之1年期定期儲蓄存款利率加年率1.005%按月計付；未依
    約繳付利息或到期不履行時，逾期在6個月以內者，按約定
    利率百分之10，逾期超過6個月之部分，按約定利率百分之2
    0加付違約金。詎被告自111年2月1日起即未依約清償借款本
    息，迄今尚欠原告本金224,076元及如附表所示之利息、違
    約金，依約被告已喪失期限利益，借款債務視為全部到期，
    爰依消費借貸之法律關係提起本訴等語。並聲明：如主文第
    1項所示。
二、被告則以：伊確實有向原告借款，因經濟不景氣，現無力償
    還，希望能和原告協商等語，資為抗辯。並聲明：原告之訴
    駁回。
三、原告主張之上揭事實，業據其提出約定書、保證書、借據、
    中央銀行辦理銀行承作受嚴重特殊傳染性肺炎疫情影響之中
    小企業貸款專案融通作業規定、第一銀行新臺幣存款利率、
    貸款逾期未繳通知函、中華郵政掛號郵件收件回執各1份為
    證（見本院卷第19至42頁），且為被告所不爭執，堪信原告
    主張為真實。從而，原告本於消費借貸之法律關係，請求被
    告給付如主文第1項所示之本金、利息及違約金，洵屬有據
    ，應予准許。
四、末按訴訟費用，由敗訴之當事人負擔；法院為終局判決時，
    應依職權為訴訟費用之裁判，民事訴訟法第78條、第87條第
    1項分別定有明文。查本件訴訟費用即裁判費為2,430元，應
    由敗訴之被告負擔，爰依職權確定如主文第2項所示。
五、本判決係就民事訴訟法第427條第1項所定適用簡易程序所為
    被告敗訴之判決，依同法第389條第1項第3款之規定，應依
    職權宣告假執行。
據上論結，本件原告之訴為有理由，依民事訴訟法第436條第2項
、第78條、第87條第1項、第389條第1項第3款，判決如主文。
中　　華　　民　　國   111    年    9     月    27    日
                  臺灣臺南地方法院臺南簡易庭
                                  法  官  王參和
上為正本係照原本作成。
如不服本判決，應於送達後20日內，向本院提出上訴狀並表明上
訴理由，如於本判決宣示後送達前提起上訴者，應於判決送達後
20日內補提上訴理由書（須附繕本）。
如委任律師提起上訴者，應一併繳納上訴審裁判費。
中　　華　　民　　國   111    年    9     月    28    日
                                  書記官  沈佩霖
　　　　　　　　　　　　　　　　　
附表：
本金餘額（新臺幣） 利息計算期間  約定利率  （年息） 違約金     逾期6個月以內按約定利率百分之10計付 逾期6個月以上按約定利率百分之20計付 224,076元 自111年2月1日起至111年6月30日止 1% 自111年3月2日起至111年6月30日止   自111年7月1日起至清償日止 2.22% 自111年7月1日起至111年9月1日止 自111年9月2日起至清償日止